【裁判字號】    94,上易,736
【裁判日期】    950113
【裁判案由】    竊盜
【裁判全文】
臺灣高等法院高雄分院刑事判決         94年度上易字第736號
上  訴  人
即  被  告  甲○○
                    現另案於臺灣高雄監獄執行中
上列上訴人因竊盜案件，不服臺灣高雄地方法院94年度易字第89
1 號中華民國94年9 月28日第一審判決（起訴案號：臺灣高雄地
方法院檢察署94年度偵緝字第866 號），提起上訴，本院判決如
下：
    主  文
上訴駁回。
    事  實
一、甲○○前於民國92年間因公共危險、過失傷害案件，經臺灣
    屏東地方法院分別判處有期徒刑4 月、3 月確定，經定執行
    刑有期徒刑5 月，於93年1 月8 日易科罰金執行完畢。猶不
    知警惕，於93年9 月30日上午11時許，駕駛其所有車牌號碼
    7220-JQ 號（起訴書誤載為7720-JQ 號）白色朋馳牌自用小
    客車，行經高雄縣鳳山市○○路100 巷26號乙○○住處前，
    竟基於意圖為自己不法所有之故意，趁該住處1 樓無人之際
    ，以不詳工具（無證據證明為兇器）折彎該處1 樓鐵窗之鐵
    條1 根，再打破該處窗戶玻璃1 塊，而自該破壞處侵入乙○
    ○住處1 樓內，搜尋財物著手竊盜，尚未得手之際，即為在
    該處3 樓之乙○○聽見1 樓窗戶有異響，而下樓查看；乙○
    ○下樓後發現甲○○正自1 樓樓梯走向2 樓，乃詢問甲○○
    有何事，甲○○謊稱要找名為「陳信安」之人討債，乙○○
    認為甲○○撒謊，乃請甲○○離去；甲○○隨即自該處1 樓
    大門走出，駕駛上開白色自用小客車離去。嗣經乙○○記下
    上開自用小客車車牌號碼、顏色及廠牌，隨即於同日上午11
    時30分許向高雄縣政府警察局鳳山分局過埤派出所報案，並
    提供上開自用小客車之車牌號碼及特徵，而循線查獲甲○○
    。
二、案經高雄縣政府警察局鳳山分局報告臺灣高雄地方法院檢察
    署檢察官偵查起訴。
    理  由
一、程序方面─
    被害人乙○○業於原審及本院到庭具結作證，並接受交互詰
    問，而其於警詢陳述與在原審及本院之證述並無不同（至於
    其中被告甲○○身上是否有刺青部分，業經乙○○於本院作
    證時提出說明），自無刑事訴訟法第159 條之2 之適用；又
    乙○○於偵訊有關本件犯罪事實之陳述，並未依法具結，違
    反刑事訴訟法第158 條之3 規定。是乙○○於警詢、偵訊之
    陳述，均不具證據能力。
二、認定犯罪事實所憑證據及理由─
  (一)訊據上訴人即被告甲○○（以下簡稱被告）固坦承車牌號碼
    7220-JQ 號自用小客車為其所有，惟矢口否認有何竊盜犯行
    ，辯稱：「當天伊有駕駛7220-JQ 號小客車行駛在高速公路
    上，約中午11、12點時，因伊肚子痛，所以下交流道拉肚子
    ，但伊不知道是否曾經過鳳山市○○路，伊根本未侵入乙○
    ○住處行竊；又乙○○在警詢說沒有看到伊身上有刺青，但
    伊手上和身上有大片刺青，乙○○在短短的10秒或30秒內，
    如何能看清楚伊，是乙○○誤認伊」云云。
  (二)經查：
  1.上開犯罪事實，業據證人即被害人乙○○於原審、本院分別
    證稱：「93年9 月30日上午伊看到甲○○從伊家1 樓走向2
    樓，伊問甲○○來伊家做什麼，甲○○說要找叫『陳信安』
    的人，並說那人欠他80萬元，因『陳信安』是打籃球的國手
    ，伊認為甲○○說謊，就令甲○○離開伊家；甲○○自己開
    門鎖走出去，伊跟著走出去，有記下甲○○車的車牌號碼給
    警察，是一輛白色賓士車，伊是當天上午約11時30分報案，
    晚上才製作筆錄；伊不知道甲○○是如何進入伊家，但伊家
    鐵窗有折斷、窗戶玻璃有被敲破；當天伊看到的人就是在庭
    的甲○○，因伊看到有人闖入伊家，伊非常訝意，所以印象
    深刻」（見原審卷第87、88頁）、「93年9 月30日上午11時
    許，侵入伊住處的人就是當庭的甲○○；當時甲○○穿短袖
    ，伊已不太記得是否有看到他的手臂，因伊從2 樓下來比較
    驚慌，只有注意到甲○○的臉部及服飾，並沒有很注意甲○
    ○的手臂；警察當時是問伊嫌犯身上有無紋身，伊是說沒有
    看得很清楚；大概中午11點多伊報案，後來警察就來伊家查
    看」（見本院卷第52、53頁）等語明確，並有乙○○之高雄
    縣鳳山市○○路100 巷26號住處外觀及鐵窗、玻璃窗玻璃遭
    破壞相片4 幀在卷可憑（見警卷第14、15頁）；且被告亦於
    偵訊、原審分別陳稱：「93年9 月間，伊沒有把7220-JQ 號
    小客車借給別人」（見94偵緝866 號卷第21頁）、「7220-J
    Q 號小客車是伊的，是白色賓士車」（見原審卷第90頁）等
    語在卷，而7220-JQ 號自用小客車登記所有人為被告、廠牌
    為朋馳、顏色為白色，有車籍作業系統- 查詢認可資料1 紙
    在卷可按（見警卷第7 頁）。則以乙○○於案發後隨即向警
    察機關報案，並提供其所見嫌犯駕駛之自用小客車車牌號碼
    、廠牌、顏色，經查詢結果亦無錯誤，是被告所為上開乙○
    ○誤認之辯解，是否可信，已屬有疑。
  2.被告另以乙○○於警詢曾陳稱「嫌犯臉上及手部沒有刺青」
    等語（見警卷第4 頁，此為被告執以供彈劾證據），質疑乙
    ○○有誤認之可能。惟被告之身體，在背部、右胸部、左右
    大腿、右上手臂、左下手臂均有刺青，有被告身體相片5 幀
    在卷可憑（見本院卷第41至43頁）；且以乙○○上開所陳及
    被告上身之穿著，乙○○可能看見之被告身體上刺青僅有左
    下手臂部分，而被告該處刺青，僅長約14公分、寬約5.5 公
    分之呈長條狀，面積非大，亦經本院勘驗在卷（見本院卷第
    55頁），又衡諸經驗法則，在一般人與不認識之人見面時，
    當以先注意該人之臉部、衣著、身體是否有重大缺陷，其後
    始會注意到身體裸露部分之特徵，則在乙○○與被告短短交
    談、會面之10至30秒內，要乙○○能看清楚被告身上每一特
    徵，本屬不可能，亦屬強人所難。是自不足依乙○○曾於警
    詢陳稱「嫌犯臉上及手部沒有刺青」等語，遽認乙○○於原
    審、本院之證述不可信，而得為有利於被告之認定。
  3.是以乙○○上開證述，符合上開相片所顯示鳳頂路100 巷26
    號鐵窗、玻璃窗玻璃確遭破壞，及上開車籍作業系統- 查詢
    認可資料所顯示上開自用小客車之特徵等情；且有被告於案
    發當時，確曾駕駛本件自用小客車自高速公路下交流道，並
    停車之事實。足認乙○○上開證述符於事實而可信。
  (三)綜上所述，被告上開辯解，係屬飾卸之詞，炯不可採。本件
    事證已明，被告犯行洵堪認定。
三、論罪及駁回上訴之理由─
  (一)核被告持不詳工具破壞鐵窗之鐵條及玻璃窗之玻璃，侵入乙
    ○○住處搜尋財物著手竊盜，後遭發見致未竊得任何財物之
    行為，係犯刑法第321 條第2 項、第1 項第2 款毀越安全設
    備竊盜未遂罪，而因被告破壞鐵窗之鐵條及玻璃窗之玻璃所
    持用之工具，並未扣案，無從判定是否為兇器，自不另以攜
    帶兇器加重條件行為加以審酌，併予說明。且被告之行為尚
    屬未遂，爰依刑法第26條前段規定減輕之。又被告前92年間
    因公共危險、過失傷害案件，經臺灣屏東地方法院分別判處
    有期徒刑4 月、3 月確定，經定執行刑有期徒刑5 月，於93
    年1 月8 日易科罰金執行完畢，有臺灣高等法院被告前案紀
    錄表在卷可稽，其於有期徒刑執行完畢後，5 年內再犯本件
    有期徒刑以上之罪，為累犯，依刑法第47條加重其刑，其刑
    之加減，並先加後減。
  (二)原審因而依刑法第321 條第2 項、第1 項第2 款、第26條前
    段、第47條之規定，並審酌被告前於77、78、79、82年間均
    曾因竊盜案件，先後經法院判處罪刑確定，且82年間所犯竊
    盜罪，並遭判處強制工作，均已執行完畢，有上開被告前案
    紀錄表可按，孰知又為本件竊盜犯行，顯見素行不良，而其
    侵入他人住宅內行竊，尤損被害人之居家安全，損害非輕，
    又其犯罪後竟仍矢口否認犯行，態度不佳等一切情狀，量處
    有期徒刑1 年。並說明被告內以毀壞鐵窗及玻璃所用之不詳
    工具，既未扣案，且僅屬供犯罪所用之物，復無證據證明為
    違禁物，自毋庸為沒收之諭知。經核原判決認事用法並無違
    誤，量刑亦稱允當。被告否認犯罪，提起上訴，為無理由，
    應予駁回。
四、適用法律：刑事訴訟法第368 條。
本案經檢察官姜麗儒到庭執行職務
中    華    民    國    95    年    1     月    13    日
                  刑事第七庭    審判長法  官  莊飛宗
                                      法  官  黃憲文
                                      法  官  曾逸誠
以上正本證明與原本無異。
不得上訴。
中    華    民    國    95    年    1     月    13    日
                                      書記官  黃富美
刑法第321 條第1 項第2 款：
犯竊盜罪而有左列情形之一者，處6 月以上、5 年以下有期徒刑
：
二  毀越門扇、牆垣或其他安全設備而犯之者。
前項之未遂犯罰之。


司法院資訊處製作；財團法人民間司法改革基金會備份。
